【裁判字號】    97,簡上,10
【裁判日期】    970626
【裁判案由】    債務人異議之訴
【裁判全文】
臺灣嘉義地方法院民事裁定  97年度簡上字第10號
上  訴  人  甲○○
訴訟代理人  乙○○
                        74號
被上訴人    財政部國有財產局台灣北區辦事處
法定代理人  丙○○
訴訟代理人  丁○○
上列當事人間請求債務人異議之訴事件，上訴人對於民國97年4
月23日本院97年度簡上字第10號第二審判決提起上訴，本院裁定
如下：
    主  文
上訴駁回。
第三審訴訟費用由上訴人負擔。
    理  由
一、對於簡易訴訟程序之第2審裁判，其上訴利益逾第466條所定
    之額數者，當事人僅得以其適用法規顯有錯誤為理由，逕向
    最高法院提起上訴或抗告，民事訴訟法第436條之2定有明文
    ；又按對於民事訴訟法第427條第2項簡易訴訟程序之第2審
    裁判，其上訴利益逾第466條所定之額數者，當事人僅得以
    其適用法規顯有錯誤為理由，逕向最高法院提起上訴或抗告
    ，此觀同法第436條之2第1項之規定自明，至同法第427條第
    2項簡易程序之第2審裁判，其上訴利益不逾第466條之額數
    者，則不在得依同條項提起上訴或抗告之列，最高法院80年
    度台抗字第446號裁判可資參照。再按民事訴訟法第466條第
    1項規定：「對於財產權訴訟之第2審判決，如因上訴所得受
    之利益，不逾新台幣100萬元者，不得上訴。」、第3項規定
    ：「前2項所定數額，司法院得因情勢需要，以命令減至新
    台幣50萬元，或增至150萬元。」。而司法院（91）院台廳
    民一字第03075號函，就民事訴訟法第466條第1項所定上訴
    第3審之利益數額提高為新台幣（下同）150萬元。綜合上開
    規定可知，對於簡易訴訟程序之第2審裁判提起上訴，必以
    因上訴所得利益超過150萬元為限。
二、上訴意旨略以：依上訴人97年5月9日抗告狀，主張訴外人何
    清浪所有坐落本案國有土地上之房屋於民國86年7月25日因
    燒毀而不存在，迄今無法居住，造成何清浪受損，失去租賃
    效果，被上訴人於91年4月29日以租金優惠為由，誘使上訴
    人申租，並於91年8月20日詐欺指使偽造完成土地建築改良
    物贈與所有權移轉契約書，將該房屋由王何徐英贈與上訴人
    ，被上訴人以詐欺手法偽造文書，違法將系爭土地原承租人
    何清浪核准改由被上訴人完成承租，申租程序不合，兩造簽
    訂租賃契約應屬無效，應依法撤銷。爰依刑法第339條、第
    342 條、民法第421條、第424條規定請求。又被上訴人欺騙
    完成簽訂租約，只是為了欺騙獲得租金，補償金及違約金的
    不當得利，被上訴人應退還86年7月25日火災之後繳納之租
    金。然原審判決並未就本案意旨加以審理，亦未敘明理由及
    舉證理由，即駁回上訴人之訴，原判決顯然違背法令，故原
    判決所涉及之上開法律見解具有原則上之重要性等語。
三、經查，本件係簡易訴訟之第2審裁判，其訴訟標的之金額為
    68,580元，未逾前述提起上訴利益額150萬元，揆諸前開規
    定，上訴人對於本院第2審判決不得提起上訴，是本件上訴
    人提起上訴，自應由本院以上訴程序不合法，裁定駁回。
四、依民事訴訟法第436條之1第3項、第444條第1項前段、第95
    條、第78條，爰裁定如主文。
中    華    民    國    97    年    6     月    26    日
            民事第一庭  審判長法  官  林世芬
                              法  官  馮保郎
                              法  官  柯月美
以上正本係照原本作成
本件不得抗告。
中    華    民    國    97    年    6     月    26    日
                              書記官  李文政


司法院資訊處製作；財團法人民間司法改革基金會備份。
